臺灣高等法院刑事裁定
109年度聲字第2129號
聲  請  人  臺灣高等檢察署檢察官
受  刑  人  林文彥


上列聲請人因受刑人數罪併罰有二裁判以上，聲請定其應執行之
刑（聲請案號：臺灣高等檢察署109年度執聲字第965號），本院
裁定如下：
    主  文
林文彥犯如附表所示各罪所處之刑，應執行有期徒刑貳年。
    理  由
一、聲請意旨略以：上列受刑人林文彥因違反毒品危害防制條例
    等數罪，先後經判決確定如附表（聲請書附表編號2所載偵
    查年度案號、編號3、5所載犯罪日期，應更正如本裁定附表
    ），應依刑法第53條、第51條第5款、第50條第1項但書第1
    款、第2項規定，定其應執行之刑，爰依刑事訴訟法第477條
    第1項聲請裁定等語。
二、按裁判確定前犯數罪者，併合處罰之，但得易科罰金之罪與
    不得易科罰金之罪，不在此限；前項但書情形，受刑人請求
    檢察官聲請定應執行刑者，依第51條規定定之；數罪併罰，
    有二裁判以上，依第51條之規定，定其應執行之刑；數罪併
    罰，分別宣告其罪之刑，宣告多數有期徒刑者，於各刑中之
    最長期以上，各刑合併之刑期以下，定其刑期，但不得逾30
    年，刑法第50條第1項但書第1款、第2項、第53條及第51條
    第5款定有明文。準此，如受刑人所犯之數罪中有原得易科
    罰金之罪者，因與他罪合併定執行刑，於裁判前所犯數罪兼
    有得易科罰金之罪與不得易科罰金之罪混合之情形時，應繫
    乎受刑人之請求與否，而非不問被告之利益與意願，一律併
    合處罰之。次按數罪併罰中之一罪，雖得易科罰金，惟因與
    不得易科之他罪併合處罰結果而不得易科罰金時，原可易科
    部分所處之刑，自亦無庸為易科折算標準之記載，有司法院
    釋字第144號解釋意旨可參。
三、再按數罪併罰，應依分別宣告其罪之刑為基礎，定其應執行
    刑，此觀刑法第51條規定自明，故一裁判宣告數罪之刑，雖
    曾經定其執行刑，但如再與其他裁判宣告之刑定其執行刑時
    ，前定之執行刑當然失效，仍應以其各罪宣告之刑為基礎，
    定其執行刑，不得以前之執行刑為基礎，以與後裁判宣告之
    刑，定其執行刑（最高法院99年度台非字第229號判決意旨
    參照）；惟刑事訴訟法第370條第2項、第3項，已針對第二
    審上訴案件之定應執行之刑，明定有不利益變更禁止原則之
    適用，分屬不同案件之數罪併罰，倘一裁判宣告數罪之刑，
    曾經定其執行刑，再與其他裁判宣告之刑定其執行刑時，在
    法理上亦應同受此原則之拘束（最高法院103年度第14次刑
    事庭會議決議意旨參照），亦即另定之執行刑，其裁量所定
    之刑期，不得較重於前定之執行刑加計後裁判宣告之刑之總
    和（最高法院104年度台抗字第410號裁定意旨參照）。
四、經查，受刑人因違反毒品危害防制條例等案件，經法院先後
    判處如附表所示之刑（其中附表編號1至4所示之罪，前經臺
    灣桃園地方法院108年度聲字第436號裁定應執行有期徒刑1
    年5月），均確定在案，且附表編號2至5所示之罪，其犯罪
    時間在附表編號1所示之罪判決確定日前所犯，而本院為本
    件之最後事實審法院等情，有各刑事判決書、裁定書、本院
    被告前案紀錄表附卷可稽。參照前揭說明，檢察官以本院為
    犯罪事實最後裁判之法院，依受刑人之請求向本院聲請定其
    應執行之刑，有臺灣桃園地方檢察署依102年1月23日修正之
    刑法第50條調查受刑人是否聲請定應執行刑調查表在卷可佐
    ，本院審核認聲請為正當，爰於上述裁量之界線範圍定其應
    執行刑如主文所示。另受刑人所犯附表編號1至4所示原得易
    科罰金之罪，因與附表編號5所示不得易科罰金之罪合併處
    罰，揆諸上開解釋，原得易科罰金部分所處之刑，自毋庸為
    易科罰金折算標準之記載，附此敘明。
五、末按數罪併罰之案件，其各罪判決均係宣告刑，並非執行刑
    ，縱令各案中一部分犯罪之宣告刑在形式上已經執行，仍應
    依法聲請犯罪事實最後判決之法院裁定，然後再依所裁定之
    執行刑，換發指揮書併合執行，其前已執行之有期徒刑部分
    ，僅應予扣除而不能認為已執行完畢，在所裁定之執行刑尚
    未執行完畢前，各案之宣告刑不發生執行完畢之問題（最高
    法院90年度台非字第340號、95年度台非字第320號判決意旨
    參照）。本件受刑人所犯如附表編號1至4所示之罪，雖已執
    行在案，然與附表編號5所示之罪既合於數罪併罰要件，依
    前揭說明，仍應就各罪所處之刑合併定應執行之刑，至附表
    編號1至4所示之罪已執行之有期徒刑，僅係就所定應執行刑
    執行時之折抵問題，併此敘明。
據上論斷，應依刑事訴訟法第477條第1項，刑法第50條第1 項但
書第1款、第2項、第53條、第51條第5款，裁定如主文。
中　　華　　民　　國　　109 　年　　6 　　月　　4 　　日
                  刑事第二十二庭審判長法　官  洪于智
                                      法　官  陳銘壎
                                      法　官  汪怡君
以上正本證明與原本無異。
如不服本裁定，應於收受送達後五日內向本院提出抗告狀。
                                      書記官  賴怡孜
中　　華　　民　　國　　109 　年　　6 　　月　　5 　　日









附表：（臺灣桃園地方檢察署，下稱桃園地檢）
編號  1 2 3 罪名  毒品危害防制條例 毒品危害防制條例 （共2罪） 毒品危害防制條例 宣告刑  有期徒刑5月 均有期徒刑5月 有期徒刑6月 犯罪日期  104年9月2日採尿時起回溯120小時內某時 104年10月26日104年11月2日 105年1月22日採尿時起回溯96小時內之某時 偵查機關年度案號  桃園地檢104年度毒偵字第4550號 桃園地檢104年度毒偵字第5525、5526號 桃園地檢105年度毒偵字第990號 最後事實審 法院 臺灣桃園地方法院 臺灣桃園地方法院 臺灣桃園地方法院  案號 104年度桃簡字第2096號 105年度審簡字第251號 105年度桃簡字第751號  判決日期 104年12月23日 105年4月26日 105年4月27日 確定判決 法院 臺灣桃園地方法院 臺灣桃園地方法院 臺灣桃園地方法院  案號 105年度簡上字第23號 105年度審簡字第251號 105年度桃簡字第751號  確定日期 105年3月21日 105年5月23日 105年5月23日 備註  桃園地檢105年度執字第5252號 桃園地檢105年度執字第6648號 桃園地檢105年度執字第7182號   編號1至4所示部分前經桃園地院108年度聲字第436號裁定定應執行有期徒刑1年5月（已執行在案）   







編號  4 5 （以下空白） 罪名  毒品危害防制條例 毒品危害防制條例  宣告刑  有期徒刑4月 有期徒刑8月  犯罪日期  104年12月26日至104年12月27日間之某時 104年12月30日下午4時10分許為觀護人採尿時起回溯26小時內之某時  偵查機關年度案號  桃園地檢105年度毒偵字第640號 桃園地檢105年度毒偵字第640號  最後事實審 法院 臺灣桃園地方法院 臺灣高等法院   案號 106年度審訴緝字第18號 108年度上訴字第372號   判決日期 107年11月9日 108年3月20日  確定判決 法院 臺灣桃園地方法院 最高法院   案號 106年度審訴緝字第18號 109年度台上字第1065號   確定日期 107年12月3日 109年3月11日  備註  桃園地檢108年度執字第67號 桃園地檢109年度執字第5463號